臺灣臺南地方法院刑事判決　　　　　　　 94年度訴字第924號
公　訴　人　臺灣臺南地方法院檢察署檢察官
被　　　告　乙○○
上列被告因違反毒品危害防制條例案件，經檢察官提起公訴（94
年度毒偵字第1507號），被告就犯罪事實為有罪之陳述，本院裁
定進行簡式審判程序，判決如下：
    主  文
乙○○連續施用第一級毒品，累犯，處有期徒刑壹年。
    事  實
一、乙○○於民國八十三年間因違反麻醉藥品管理條例案件，經
    臺灣高雄地方法院以八十五年度易緝字第九八號判處有期徒
    刑四月，於八十五年四月二十九日確定；又因違反槍砲彈藥
    刀械管制條例案件，經臺灣高雄地方法院以八十五年度訴字
    第一一三一號判處有期徒刑二年六月，於八十五年五月二十
    八日確定；再因違反肅清煙毒條例案件，經本院以八十五年
    度訴緝字第一○四號判處有期徒刑三年六月，於八十五年九
    月十三日確定；上開三罪經定應執行刑為有期徒刑六年二月
    ，送監執行假釋付保護管束出獄，又經撤銷假釋執行殘餘刑
    期三年一月又二十日，於九十三年八月六日縮短刑期執行完
    畢。其因施用毒品案件，復經本院以八十九年度毒聲字第二
    三五○號裁定令入戒治處所施以強制戒治一年，於八十九年
    八月十七日經本院以八十九年度毒聲字第三六三一號裁定付
    保護管束停止戒治處分之執行，九十年八月二十九日保護管
    束期滿未經撤銷，視為強制戒治執行期滿，並於當日經臺灣
    臺南地方法院檢察署檢察官以九十年度戒毒偵字第四四六號
    為不起訴出分確定。詎乙○○仍未戒除毒癮，竟基於施用第
    一級毒品海洛因（以下簡稱海洛因）之概括犯意，於上開強
    制戒治執行完畢釋放後五年內之九十三年八月八日起至九十
    四年八月三十日止，在其位於臺南縣關廟鄉田中村一八三號
    住處及臺南縣歸仁鄉○○村○○○路高架橋下，將摻入海洛
    因之礦泉水以針筒注射肌肉之方式，連續施用海洛因多次。
    嗣於九十四年四月三日在臺南縣仁德鄉○○路○段與德崙路
    交岔路口為警查獲，並經其同意採驗尿液送驗，結果呈嗎啡
    陽性反應，始悉上情。
二、案經臺南縣警察局歸仁分局報告臺灣臺南地方法院檢察署檢
    察官偵查後提起公訴。
    理  由
一、本件被告所犯為死刑、無期徒刑、最輕本刑為三年以上有期
    徒刑以外之罪，亦非屬高等法院管轄之第一審案件，其於準
    備程序進行中，先就被訴事實為有罪之陳述，經法官告知簡
    式審判程序之旨，並聽取檢察官之意見後，依刑事訴訟法第
    二百七十三條之一第一項、第二百七十三條之二等規定，裁
    定由受命法官獨任進行簡式審判程序，且不受同法第一百五
    十九條第一項、第一百六十一條之二、第一百六十一條之三
    、第一百六十三條之一及第一百六十四條至第一百七十條所
    規定證據能力認定及調查方式之限制，合先敘明。
二、上開犯罪事實，業據被告於本院審理時自白承認（見本院卷
    第五七頁），而臺南縣警察局歸仁分局刑事組偵查員對被告
    實施採尿，送長榮大學依據酵素免疫分析法ＥＩＡ為初步檢
    驗，並以氣相層析質譜儀法（ＧＣ＼ＭＳ）確認檢驗結果，
    確呈嗎啡陽性反應，有確認報告及尿液送驗編號名冊各一紙
    在卷可憑（見偵查卷六、七頁），足認被告自白與事實相符
    ，應堪採信。綜上，本案事證明確，被告犯行應堪認定。
三、論罪科刑：
  (一)按觀察、勒戒或強制戒治執行完畢釋放後，五年內再犯毒品
    危害防制條例第十條之罪者，檢察官應依法追訴，同條例第
    二十三條第二項定有明文。查被告因施用毒品案件，經裁定
    送強制戒治後，業經停止戒治付保護管束，於九十年八月二
    十九日期滿視為執行完畢，檢察官並於當日為不起訴出分確
    定，有臺灣高等法院被告前案紀錄表一份在卷可憑（見本院
    卷第三八、三九頁），此次於五年內之九十三年八月八日起
    再犯施用毒品罪，即應依刑事訴訟程序依法追訴、審理。
  (二)按海洛因係毒品危害防制條例第二條第二項第一款所明定之
    第一級毒品。核被告所為，係違反同條例第十條第一項之施
    用第一級毒品罪。被告持有海洛因後進而施用，持有之低度
    行為，為施用之高度行為所吸收，不另論罪。又被告多次施
    用海洛因犯行，時間緊接，構成要件相同，且係基於概括犯
    意反覆為之，為連續犯，應依刑法第五十六條之規定論以一
    罪，並加重其刑。而被告前因違反麻醉藥品管理條例、槍砲
    彈藥刀械管制條例、肅清煙毒條例等案件，分別經法院判處
    有期徒刑四月、二年六月、三年六月確定，經定應執行刑為
    有期徒刑六年二月，送監執行假釋付保護管束出獄，又經撤
    銷假釋執行殘餘刑期三年一月又二十日，於九十三年八月六
    日縮短刑期執行完畢，有臺灣高等法院被告前案紀錄表一份
    可憑（見本院卷第三四至三七頁），其受有期徒刑之執行完
    畢，五年以內再犯本件有期徒刑以上之罪，為累犯，依刑法
    第四十七條之規定遞加重其刑。爰審酌被告曾有上開前科，
    素行不佳，受施用毒品案件矯正後又多次再度施用，足見被
    告戒毒意志薄弱，自制力不佳，惟被告於本院審理時猶能坦
    承犯行，態度尚稱良好等一切情狀，量處如主文所示之刑，
    以資懲儆。
據上論斷，應依刑事訴訟法第二百九十九條第一項前段、第二百
七十三條之一第一項，毒品危害防制條例第十條第一項、刑法第
十一條前段、第五十六條、第四十七條，判決如主文。
本案經檢察官甲○○到庭執行職務。
中　　華　　民　　國　　94　　年　　10　　月　　20　　日
　　　　　　　　　刑事第十一庭  法　官　李東柏
以上正本證明與原本無異。
如不服本判決，應於判決送達後十日內，向本院提出上訴狀。
　　　　　　　　　　　　　　　　書記官　簡湘雲
中　　華　　民　　國　　94　　年　　10　　月　　20　　日
附錄本案論罪科刑法條全文：
毒品危害防制條例第十條第一項
施用第一級毒品者，處六月以上五年以下有期徒刑。
